【裁判字號】    98,易,820
【裁判日期】    981021
【裁判案由】    竊盜
【裁判全文】
臺灣桃園地方法院刑事判決               98年度易字第820號
公  訴  人  臺灣桃園地方法院檢察署檢察官
被      告  戊○○
                    )
被      告  丁○○
被      告  丙○○
                    押)
上列被告因竊盜案件，經檢察官提起公訴（98年度偵字第17417
號），本院判決如下：
    主  文
戊○○犯如附表所示之罪，各處如附表所示之刑。前開所諭知多
數有期徒刑部分，應執行有期徒刑壹年，如易科罰金，以新臺幣
壹仟元折算壹日。
丁○○犯如附表所示之罪，各處如附表所示之刑。前開所諭知多
數有期徒刑部分，應執行有期徒刑拾壹月，如易科罰金，以新臺
幣壹仟元折算壹日。
丙○○犯如附表所示之罪，處如附表所示之刑。
    犯罪事實
一、戊○○、丁○○、丙○○於如附表所示之時間、地點，以如
    附表所示之竊盜手法，分別竊取如附表所示之財物得手。嗣
    經乙○○發現報警處理後，警方循線查獲如附表編號一、二
    、三、四、五、七所示之竊盜犯行。
二、案經告訴人己○○、甲○○訴由桃園縣政府警察局桃園分局
    報請臺灣桃園地方法院檢察官偵查起訴。
    理  由
壹、證據能力：
一、按被告以外之人於審判外之陳述，雖不符同法第159 條之1
    至之4 之規定，而經當事人於審判程序同意作為證據，法院
    審酌該言詞陳述或書面陳述作成時之情況，認為適當者，亦
    得為證據，刑事訴訟法第159 條之5 第1 項定有明文。
二、查本件被告及檢察官於審判程序中就下述證據資料屬傳聞證
    據，且不符刑事訴訟法第159 條之1 至之4 之規定者，均同
    意作為證據，而本院審酌各該證據資料作成時之一切客觀情
    況，認為適當，故得為證據。
貳、認定犯罪事實之證據及理由：
一、訊據被告丁○○及丙○○對於上揭所指犯行，均坦承不諱；
    另訊之被告戊○○對於上揭所指犯行，除如附表三所載之犯
    行外，其餘迭於警詢、偵訊及本院審理中均坦承不諱，而對
    如附表三部分之犯行先辯稱：伊僅有打開機車置物箱，係由
    共同被告丁○○下手翻找置物箱內物品，因此伊沒有竊盜犯
    行云云，然於審理期日復坦承不諱。經查：
  (一)被告丁○○犯行部分，除據證人即告訴人己○○、乙○○於
    警詢中指訴歷歷外，另有證人即同案被告戊○○及丙○○證
    述明確，復有扣案之TOSHIBA 牌、型號809 、號碼為
    000000000000000 號、顏色為粉紅色行動電話1 支；號碼為
    00000000000000、0000000000000 、NAE066G532874 號SIM
    卡3 張；竊得現金1022元；SAMSUNG 牌、型號為SGH-B289號
    、號碼為00000000000000/701號粉紅色行動電話1 支；
    SAMSUNG 牌、型號為SGH-J758號、號碼為
    00000000000000-000號黑色行動電話1 支；innostream牌、
    型號為I-2100號、號碼為000000-00-000000-0號銀色行動電
    話1 支、SAMSUNG 牌、型號為AMI-2100之銀色手機1 支、咖
    啡色側背包1 個可佐，亦有附表六監視器翻拍照片2 幀、竊
    得贓物照片12幀附卷可稽，另有證人張伯威指認照片3 幀在
    卷可憑，足徵被告任意性自白與事實相符，此情洵堪認定。
  (二)被告丙○○犯行部分，除據證人乙○○於警詢中指訴歷歷外
    ，核與證人即同案被告戊○○及丙○○證述相符，復有扣案
    之號碼為00000000000000-000號黑色行動電話1 支、咖啡色
    側背包1 個可按，復有監視器翻拍照片2 幀、竊得贓物照片
    3 幀附卷可稽，另有證人張伯威指認照片3 幀在卷可憑，足
    徵被告任意性自白與事實相符，此情洵堪認定。
  (三)被告戊○○就附表二、五、六、七犯行部分，除據證人甲○○、乙○○於警詢中指訴歷歷外，亦經證人即同案被告戊○○及丙○○證述無訛，復有扣案之NOKIA 牌、型號為2610、
    號碼為353090/02/673425/5號香檳色行動電話1支；號碼為
    00000000000000、0000000000000 、NAE066G532874 號SIM
    卡3 張；SAMSUNG 牌、型號為SGH-B289號、號碼為
    00000000000000/701號粉紅色行動電話1 支；號碼為
    00000000000000-000號黑色行動電話1 支、SAMSUNG 牌、型
    號為AMI-2100之銀色手機1 支、咖啡色側背包1 個；
    innostre 牌 、型號為AMI-2100、號碼為
    000000-00-000000-0號銀色行動電話1 支可證，復有監視器
    翻拍照片2 幀、竊得贓物照片10幀附卷可稽，另有證人張伯
    威指認照片3 幀在卷可憑，足徵被告任意性自白與事實相符
    ，此情洵堪認定。至附表三所載之犯行部分，業據證人即共
    同被告丁○○結證：係共同被告戊○○先去翻開機車置物箱
    ，再去翻找機車置物箱內之物品，找到1 個小袋子，共同被
    告戊○○再將小袋子交給我等語明確，雖與被告戊○○所述
    ：伊當時也有在行竊現場，並且翻開機車置物箱，但是係由
    共同被告丁○○翻找置物箱內物品，而伊則僅有站在旁邊觀
    看，但伊也知道共同被告丁○○當時在偷竊（參見本院審理
    卷第41頁正面、反面）等語不符，然證人丁○○對於自己刑
    責迭於警詢、偵訊至本院審理中均坦承不諱，而其證述亦未
    規避自身刑責，自無推諉卸責於同案被告戊○○之考量，其
    證詞應得採憑，又翻開機車置物箱之人係被告戊○○一節，
    為被告戊○○供承不諱，益徵被告戊○○就附表三之行竊行
    為，確實參與構成要件行為，而與共同被告丁○○有犯意聯
    絡及行為分擔之情，甚為灼然。
  (四)綜上，本案事證均明確，被告犯行亦均堪以認定，應依法論
    科。
二、核被告3 人所為，均係犯如附表所示之罪。檢察官於起訴書
    中雖認就附表六所示之犯罪，被告3 人應構成刑法第320 條
    第1 項普通竊盜罪，惟被告3 人一同在場行竊，並且彼此有
    行為分擔，此據被告3 人供承不諱，是起訴書之認定容有未
    洽，然其基本社會事實要屬同一，是在本院以依刑事訴訟法
    第95條第1 項後段之規定，告以變更起訴法條之旨，以保障
    被告防禦權後，自應由本院變更起訴法條，用期適法。被告
    戊○○、丁○○、丙○○就附表六之犯行；被告戊○○及丁○○就附表三、五之犯行，有犯意聯絡及行為分擔，皆為共
    同正犯。被告戊○○、丁○○所犯如附表所示之竊盜犯行，
    犯意各別，且係分別所為，應分論併罰之。爰審酌被告3 人
    正值壯年，不思依循正軌賺取財物，竟以如附表所示手法，
    竊取如附表所示之財物，造成各該告訴人及被害人之權益受
    損，致使社會治安益形敗壞，是被告所為自應分別受有相當
    程度之刑事非難，惟另考量被告於犯後均能坦承犯行，兼衡
    被告之犯罪動機、目的、智識程度、家庭經濟狀況等一切情
    狀，酌情分別量處如主文所示之刑，並諭知易科罰金之折算
    標準，且定其應執行之刑，並諭知易科罰金之折算標準，及
    定其應執行刑，並依據司法院大法官會議釋字第662 號解釋
    意旨諭知易科罰金之折算標準，以資懲儆。
據上論斷，應依刑事訴訟法第299 條第1 項前段，刑法第28 條
、第320 條第1 項、第321 條第1 項第4 款、第41條第1 項前段
、第51條第5 款，刑法施行法第1 條之1 第1 項前段、第2 項，
判決如主文。
本案經檢察官黃俊華到庭執行職務。
中    華    民    國    98    年    10    月    21    日
                  刑事第五庭審判長法  官  潘政宏
                                  法  官  劉淑玲
                                  法  官  江春瑩
以上正本證明與原本無異。
如不服本判決應於收受判決後10日內向本院提出上訴書狀，並應
敘述具體理由。其未敘述上訴理由者，應於上訴期間屆滿後20日
內向本院補提理由書( 均須按他造當事人之人數附繕本) 「切勿
逕送上級法院」。
                                   書記官  羅婉榕
中    華    民    國    98    年    10    月    22    日
附錄本件論罪科刑法條全文
中華民國刑法第320 條（普通竊盜罪、竊佔罪）
意圖為自己或第三人不法之所有，而竊取他人之動產者，為竊盜
罪，處5 年以下有期徒刑、拘役或5 百元以下罰金。
意圖為自己或第三人不法之利益，而竊佔他人之不動產者，依前
項之規定處斷。
前二項之未遂犯罰之。
中華民國刑法第321 條（加重竊盜罪）
犯竊盜罪而有左列情形之一者，處6 月以上、5 年以下有期徒刑
：
一、於夜間侵入住宅或有人居住之建築物、船艦或隱匿其內而犯
    之者。
二、毀越門扇、牆垣或其他安全設備而犯之者。
三、攜帶兇器而犯之者。
四、結夥三人以上而犯之者。
五、乘火災、水災或其他災害之際而犯之者。
六、在車站或埠頭而犯之者。
前項之未遂犯罰之。
附表
┌─┬────────┬─────┬─────────┐
│編│    犯罪事實    │   罪名   │     宣告刑       │
│號│                │          │                  │
├─┼────────┼─────┼─────────┤
│  │丁○○本於不法所│竊盜      │處有期徒刑貳月，如│
│一│有意圖及竊盜犯意│          │易科罰金，以新臺幣│
│  │，於民國98年4 月│          │壹仟元折算壹日。  │
│  │20日下午5 時許，│          │                  │
│  │在桃園縣中壢市永│          │                  │
│  │福路1125號前，從│          │                  │
│  │己○○所有而未上│          │                  │
│  │鎖之機車置物箱內│          │                  │
│  │，徒手竊取蔡碧巒│          │                  │
│  │所有TOSHIBA 牌、│          │                  │
│  │型號為809 、號碼│          │                  │
│  │為              │          │                  │
│  │000000000000000 │          │                  │
│  │號之粉紅色行動電│          │                  │
│  │話1 支得手。    │          │                  │
├─┼────────┼─────┼─────────┤
│  │戊○○本於不法所│竊盜      │處有期徒刑貳月，如│
│二│有意圖及竊盜犯意│          │易科罰金，以新臺幣│
│  │，於98年8 月2 日│          │壹仟元折算壹日。  │
│  │上午10時許，在桃│          │                  │
│  │園縣桃園市○○路│          │                  │
│  │力行市場內，從李│          │                  │
│  │家頤所有而未上鎖│          │                  │
│  │之機車置物箱內，│          │                  │
│  │徒手竊取甲○○所│          │                  │
│  │有NOKIA 牌、型號│          │                  │
│  │為2610、號碼為  │          │                  │
│  │353090/02/67    │          │                  │
│  │3425 /5 號香檳色│          │                  │
│  │行動電話1 支得手│          │                  │
│  │。              │          │                  │
├─┼────────┼─────┼─────────┤
│  │戊○○與丁○○共│共同竊盜  │戊○○處拘役拾天│
│三│同基於竊盜之犯意│          │，如易科罰金，以新│
│  │聯絡，於98年8 月│          │臺幣壹仟元折算壹日│
│  │3日 凌晨3 時許，│          │。                │
│  │在桃園縣桃園市中│          │丁○○處拘役拾天│
│  │正路果菜市場內，│          │，如易科罰金，以新│
│  │從不詳人所有而未│          │臺幣壹仟元折算壹日│
│  │上鎖之機車置物箱│          │。                │
│  │內，徒手竊取號碼│          │                  │
│  │分別為          │          │                  │
│  │0000000000000 、│          │                  │
│  │00000000000000  │          │                  │
│  │、NAE066G532874 │          │                  │
│  │號之SIM 卡共3 張│          │                  │
│  │得手。          │          │                  │
├─┼────────┼─────┼─────────┤
│  │丁○○本於不法所│竊盜      │處有期徒刑貳月，如│
│四│有意圖及竊盜之犯│          │易科罰金，以新臺幣│
│  │意，於98年8 月5 │          │壹仟元折算壹日。。│
│  │日凌晨3 時許，在│          │                  │
│  │桃園縣桃園市中正│          │                  │
│  │路果菜市場內，從│          │                  │
│  │不詳人所有而未上│          │                  │
│  │鎖之機車置物箱內│          │                  │
│  │，徒手竊取金額共│          │                  │
│  │計為1022元之銅板│          │                  │
│  │得手。          │          │                  │
├─┼────────┼─────┼─────────┤
│  │戊○○及丁○○共│共同竊盜  │戊○○處有期徒刑│
│五│同基於竊盜之犯意│          │月，如易科罰金，以│
│  │之犯意聯絡，於98│          │新臺幣壹仟元折算壹│
│  │年8 月6 日凌晨2 │          │日。              │
│  │時許，在桃園縣桃│          │丁○○處有期徒刑│
│  │園市○○街某處，│          │月，如易科罰金，以│
│  │從不詳人所有而未│          │新臺幣壹千元折算壹│
│  │上鎖之機車置物箱│          │日。              │
│  │內，徒手竊得    │          │                  │
│  │SAMSUNG 牌、型號│          │                  │
│  │為SCH-B289、號碼│          │                  │
│  │為00000000000000│          │                  │
│  │/7 01 號粉紅色行│          │                  │
│  │動電話1 支得手。│          │                  │
├─┼────────┼─────┼─────────┤
│  │戊○○、丁○○及│結夥三人以│戊○○處有期徒刑陸│
│六│丙○○基於結夥三│上竊盜    │月，如易科罰金，以│
│  │人竊盜之犯意，於│          │新臺幣壹仟元折算壹│
│  │98年8 月6 日凌晨│          │日。              │
│  │4 時許，在桃園縣│          │丁○○處有期徒刑陸│
│  │桃園市○○街1 號│          │月，如易科罰金，以│
│  │網咖店旁之涼亭內│          │新臺幣壹仟元折算壹│
│  │，發現張伯威置放│          │日。              │
│  │於該涼亭柱子上之│          │丙○○處有期徒刑陸│
│  │咖啡色包包1 個，│          │月，如易科罰金，以│
│  │遂推由戊○○徒手│          │新臺幣壹仟元折算壹│
│  │竊取該包包，接著│          │日。              │
│  │戊○○、丁○○及│          │                  │
│  │丙○○一同翻找該│          │                  │
│  │包包內物品，因而│          │                  │
│  │竊得張伯威所有之│          │                  │
│  │SAMSUNG 牌、型號│          │                  │
│  │分別為SGH-J758、│          │                  │
│  │AMI-2100號、顏色│          │                  │
│  │分別為黑色及銀色│          │                  │
│  │之行動電話共2 支│          │                  │
│  │得手。          │          │                  │
├─┼────────┼─────┼─────────┤
│  │戊○○本於為自己│竊盜      │處有期徒刑月，如│
│七│不法所有意圖及竊│          │易科罰金，以新臺幣│
│  │盜犯意，於98年間│          │壹仟元折算壹日。  │
│  │某日，在桃園縣桃│          │                  │
│  │園市文昌公園涼亭│          │                  │
│  │內，竊得不詳人所│          │                  │
│  │有之            │          │                  │
│  │innostrem 牌、型│          │                  │
│  │號為AMI-2100、號│          │                  │
│  │碼為000000-00-00│          │                  │
│  │4735-6號銀色行動│          │                  │
│  │電話1支得手。   │          │                  │
└─┴────────┴─────┴─────────┘


司法院資訊處製作；財團法人民間司法改革基金會備份。
